臺灣新北地方法院刑事判決　　　　　　110年度簡上字第309號
上　訴　人
即　被　告　蔣坤志



上列上訴人即被告因違反家庭暴力防治法等案件，不服本院簡易
庭中華民國110 年4 月26日110 年度簡字第431 號第一審刑事判
決（聲請簡易判決處刑案號：109 年度偵字第28128 號），提起
上訴，本院管轄之第二審合議庭判決如下：
    主  文
上訴駁回。
蔣坤志緩刑貳年，緩刑期間內付保護管束，並應禁止對蔣○馨、
蔣○柏實施家庭暴力。
    事實及理由
一、本案經本院審理結果，認原審以上訴人即被告蔣坤志犯家庭
    暴力防治法第61條第1 款違反保護令罪及兒童及少年福利與
    權益保障法第112 條第1 項前段、刑法第277 條第1 項之成
    年人故意對兒童犯傷害罪，為想像競合犯，從一重論以成年
    人故意對兒童犯傷害罪，並引用刑事訴訟法第449 條第1 項
    前段、第3 項、第454 條第2 項，兒童及少年福利與權益保
    障法第112 條第1 項前段，家庭暴力防治法第61條第1 款，
    刑法第11條前段、第277 條第1 項、第55條，刑法施行法第
    1 條之1 之規定，逕以簡易判決處刑，量處拘役50日，其認
    事用法及量刑均無不當，應予維持。另除證據補充「被告於
    本院第二審準備程序及審理時之自白」外，其餘均引用第一
    審刑事簡易判決書所記載之事實及理由（詳如附件）。
二、被告上訴意旨略以：我在工地當臨時工，下班後過度勞累，
    也因孩子不停聽勸，才會一時糊塗過度管教小孩。經歷此事
    後，我也同意社會局所安排的教育及親子課程，已深刻反省
    自己的過錯，也感到後悔。又本人為家中經濟主要來源，如
    因此入監執行，家中會頓失經濟來源，請從輕發落云云。
三、按量刑之輕重，係屬事實審法院得依職權自由裁量之事項，
    苟其量刑時，已依行為人之責任為基礎，並斟酌刑法第57條
    各款所列情狀，在未逾越法定刑度之下，酌量科刑，無偏執
    一端而有明顯失入之情形，自不得指為不當或違法。經查，
    原審於量刑時審酌被告僅因其子女未依指示洗澡，即持嬰兒
    床支架毆打成傷，且於本院核發之民事通常保護令有效期間
    內，明知依該保護令不得對其子女為身體上不法侵害之行為
    ，竟仍為前開違反保護令之不法傷害行為，漠視公權力之執
    行，所為實不足取，兼衡其素行、智識程度、家庭經濟、生
    活狀況、犯罪之動機、目的、手段、對被害人所造成之危害
    、犯後坦認犯行等一切情狀，量處如前揭所示之罪刑，足認
    原審刑罰裁量職權之行使，已就刑法第57條規定與科刑相關
    事項在適法範圍內加以裁量，並未逾越法定刑範圍或顯然失
    出或濫用權限等不當情事，揆諸前揭說明，尚難認有何違法
    或不當之處。且被告身為小孩之父親，其一舉一動皆為小孩
    效仿之對象，縱小孩一時調皮，亦應理性處理予以適當管教
    ，而非動輒以暴力相向，況其當時已知悉保護令之誡命，卻
    仍為本案犯行，自不能僅因其為家中經濟主要來源者，即得
    遽以減其刑期，故原審基於前開本案量刑上所應參酌之各項
    情狀，而予以被告在法定本刑內之適當刑度，要無不當或違
    法之處。從而，被告上訴求予撤銷改判，從輕量刑云云，為
    無理由，應予駁回。
四、另被告前未曾因故意犯罪受有期徒刑以上刑之宣告，有臺灣
    高等法院被告前案紀錄表1 份在卷可稽。其因工作勞累，又
    受小孩不服從指示之刺激，一時情緒激動而為本案犯行，然
    其事後坦承犯行，已見悔意，告訴人即被害人蔣○馨、蔣○
    柏之母親魏佩君亦當庭表示：我現仍與被告同住，被告對小
    孩還算OK，他知道有保護令有比較收斂，有的時候他脾氣會
    控制不住，但他現在有比較改善等語（見本院卷第66頁），
    足見被告在本案行為後，確已較能約束自身舉止，而與告訴
    人及被害人2 人和平共處等情，信其經此偵審程序，應能知
    所警惕而無再犯之虞，本院因認所宣告之刑，以暫不執行為
    適當，爰依刑法第74條第1 項第1 款，宣告緩刑2 年，併依
    家庭暴力防治法第38條第1 項、兒童及少年福利與權益保障
    法第112 條之1 第1 項規定，於緩刑期內應付保護管束，以
    啟自新。又為保障被害人之身心安全及促使被告深切記取教
    訓，爰依家庭暴力防治法第38條第2 項第1 款、兒童及少年
    福利與權益保障法第112 條之1 第2 項第1 款，諭知被告應
    於緩刑期間內，禁止對被害人蔣○馨、蔣○柏實施家庭暴力
    之特定不法侵害行為。被告於緩刑期間內倘若違反上開應遵
    守事項且情節重大者，以觀後效。另倘被告違反上開所定應
    遵守事項且情節重大時，而有執行刑罰之必要者，其緩刑之
    宣告仍得由檢察官向本院聲請撤銷，附此敘明。
據上論斷，應依刑事訴訟法第455 條之1 第1 項、第3 項、第36
8 條、第373 條，家庭暴力防治法第38條第1 項、第2 項第1 款
，兒童及少年福利與權益保障法第112 條之1 第1 項、第2 項第
1 款，刑法第74條第1 項第1 款，判決如主文。
本案經檢察官劉家瑜偵查後聲請以簡易判決處刑，及到庭執行職
務。
中    華    民    國   110    年    10    月    19    日
                  刑事第九庭    審判長法  官  何燕蓉
　
                                      法  官  楊展庚
　
                                      法  官  林米慧
上列正本證明與原本無異。
不得上訴。
                                      書記官  林惠敏
中    華    民    國   110    年    10    月    20    日